【裁判字號】    90,訴,1262
【裁判日期】    901231
【裁判案由】    清償債務
【裁判全文】
臺灣士林地方法院民事判決  九十年度訴字第一二六二號
    原      告  乙○○
    被      告  甲○○
右當事人間清償債務事件，本院判決如左：
    主    文
被告應給付原告新台幣壹拾陸萬元及自民國九十年十一月三十日起至清償日止，按週
年利率百分之五計算之利息。
被告應自民國九十年十一月起至九十一年十二月止，每月給付原告新台幣壹萬陸仟元
。
被告應自民國九十二年一月起至九十二年十二月止，每月給付原告新台幣貳萬壹仟參
佰參拾參元。
訴訟費用由被告負擔。
本判決第一項於原告以新台幣伍萬肆仟元供擔保後，得假執行。
本判決第二項於每屆滿一個月，原告以新台幣伍仟肆仟元供擔保後，得假執行。
本判決第三項於每屆滿一個月，原告以新台幣柒仟元供擔保後，得假執行。
    事    實
甲、原告方面：
  一、聲明：如主文第一、二、三項所示，及為以供擔保為條件之假執行宣告。
  二、陳述：
  （一）原告於民國八十五年八月間向訴外人鑫鼎峰建設股份有限公司購買「林居華
        廈」編號Ｃ棟六樓房屋一戶，業已繳交新台幣（下同）一百二十八萬元購屋
        款。然房屋直到八十七年八月都未動工，原告遂要求退屋還款。嗣由該公司
        負責人蔡文凱及股東即被告，於八十七年八月二十六日出面，以渠個人名義
        與原告簽訂償還方式保證協議書，於協議書內言明「最近六個月內動工，於
        建管單位規定期限內完工，若未能達成時半數額六十四萬元由蔡文凱：：：
        攤還：：：另半數為六十四萬元，由甲○○自民國九十年一月份起每月攤還
        一萬六千元正。第一年清償額為十九萬二千元，第二年清償額為十九萬二千
        元，第三年清償額為二十五萬六千元」。惟該房屋另未於簽署協議書後六個
        月內開工，被告亦未清償分文，爰提起本件訴訟，請求被告履行協議。
  （二）又，被告分文未付，拒絕償還之意甚明，未到期部分，原告有預為請求之必
        要，故依民事訴訟法第二百四十六條規定提起訴訟，併此敘明。
二、被告方面：
    被告因為經濟困難而無法履行協議書之約定，希望原告能夠寬限數月，讓被告尋
    找工作以便還錢。
    理    由
甲、程序方面：
    按「請求將來給付之訴，以有預為請求之必要者為限，得提起之」民事訴訟法第
    二百四十六條有明文規定。查原告起訴請求被告應自九十年十一月起至九十二年
    十二月止，按月給付一定金額，其中部分，雖未到期，而屬將來之給付，惟依原
    告所述，被告就已到期之部分，既已不履行，其餘未到期部分，亦有不履行之虞
    ，核屬有預為請求之必要，原告一併提起將來給付之訴，自無不可，先予敘明。
乙、得心證之理由：
  一、原告主張：伊於八十五年八月間向訴外人鑫鼎峰建設股份有限公司購買「林居
      華廈」編號Ｃ棟六樓房屋一戶，業已繳交一百二十八萬元購屋款。然房屋直到
      八十七年八月都未動工，原告遂要求退屋還款。嗣由該公司負責人蔡文凱及股
      東即被告，於八十七年八月二十六日出面，以渠個人名義與原告簽訂償還方式
      保證協議書，於協議書內言明「最近六個月內動工，於建管單位規定期限內完
      工，若未能達成時半數額六十四萬元由蔡文凱：：：攤還：：：另半數為六十
      四萬元，由甲○○自民國九十年一月份起每月攤還一萬六千元正。第一年清償
      額為十九萬二千元，第二年清償額為十九萬二千元，第三年清償額為二十五萬
      六千元」。嗣該房屋並未於簽署協議書後六個月內動工，依該協議書之約定，
      被告應自九十年一月起每月攤還一萬六千元，自九十二年一月起至十二月止，
      每月攤還二萬一千三百三十三元，惟被告分文未付等情，為被告所不爭執，並
      有協議書一紙在卷可證，堪信原告之主張為真實。
  二、被告雖辯稱：經濟困窘無力償還云云，惟被告有無資力乃將來強制執行有無效
      果之問題，尚不足以作為拒絕給付之理由，從而，原告本於協議書之約定，請
      求被告給付起訴時已到期之十期（九十年一月至十月）款項共計十六萬元及自
      起訴狀繕本送達翌日即九十年十一月三十日起，至清償日止，按週年利率百分
      之五計算之法定遲延利息，核屬有理，應予准許。原告本於協議書之約定，請
      求被告自九十年十一月起至九十一年十二月止，每月給付一萬六千元，自九十
      二年一月起至九十二年十二月止，每月給付二萬一千三百三十三元，亦屬有理
      ，應予准許。
  三、原告陳明願供擔保，聲請宣告假執行，核無不合，爰酌定相當擔保金額予以准
      許。
  四、據上論結，原告之訴為有理由，依民事訴訟法第七十八條、第三百九十條第二
      項判決如主文。
中      華      民      國    九十      年     十二     月    三十一    日
                                    臺灣士林地方法院民事第三庭
~B法      官  洪慕芳
右為正本係照原本作成。
如對本判決上訴須於判決送達後廿日內向本院提出上訴狀。
中      華      民      國    九十一    年       一     月        四    日
~B法院書記官  周霙蘭


司法院資訊處製作；財團法人民間司法改革基金會備份。
